【裁判字號】    97,訴緝,531
【裁判日期】    980122
【裁判案由】    違反商業會計法等
【裁判全文】
臺灣臺中地方法院宣示判決筆錄         97年度訴緝字第531號
公  訴  人  臺灣臺中地方法院檢察署檢察官
被      告  甲○○
指定辯護人  本院公設辯護人  乙○○
上列被告因違反商業會計法等案件，經檢察官提起公訴（九十六
年度偵字第三二一四號），檢察官聲請改依協商程序而為判決，
本院於中華民國九十八年一月二十二日下午四時，在本院第五法
庭宣示判決，出席職員如下：
    法  官  朱光國
    書記官  張孝妃
    通  譯  沈延成
法官起立朗讀判決主文、犯罪事實要旨、處罰條文，及告以上訴
限制、期間並提出上訴狀之法院，且諭知記載其內容：
一、主  文：
    甲○○共同連續商業負責人，以明知為不實之事項，而填製
    會計憑證，處有期徒刑壹年，減為有期徒刑陸月，如易科罰
    金，以銀元佰元即新臺幣玖佰元折算壹日。
二、犯罪事實要旨：
    甲○○明知李建德（另由臺灣南投地方法院檢察署偵辦）要
    求其擔任虛設公司之負責人，係為開立無實際交易之統一發
    票，幫助他人逃漏稅捐，並取得無實際交易之統一發票作為
    進項來源，以填製會計憑證記入帳冊，向稅捐稽徵機關申報
    營業稅，竟先後收取李建德所給予新台幣（下同）二萬餘元
    、五千餘元之代價，而與李建德基於幫助逃漏稅捐及填製不
    實會計憑證之概括犯意聯絡，同意將其身分證件提供予李建
    德，先後登記為仁本有限公司、上京有限公司、尚同有限公
    司之名義負責人，而與李建德共同連續為下列幫助逃漏稅捐
    及填製不實會計憑證之犯行：（一）於九十二年十一月十八
    日，向經濟部中部辦公室申請設立登記其為仁本有限公司（
    址設臺中縣大甲鎮○○街五十六號一樓）之名義負責人，再
    由李建德於如附表一所示之時間，虛開如附表一所示，仁本
    有限公司無實際交易之統一發票計二百零七張予如附表一所
    示勝芳電信工程有限公司等五十八家公司行號，金額合計為
    一億零八百十三萬八千一百零五元，而幫助如附表一所示勝
    芳電信工程有限公司等五十八家公司行號逃漏營業稅計五百
    四十萬六千九百零八元；另於如附表一所示之時間，自如附
    表一所示之世永企業社等十二家行號公司分別取得如附表一
    所示無實際交易之統一發票共九十三張，金額合計為九千七
    百三十六萬三千五百十六元，作為進項來源，而填製會計憑
    證記入帳冊，均足以生損害於稅捐稽徵機關對於稅捐稽徵管
    理之正確性。（二）於九十三年六月十六日，向經濟部中部
    辦公室申請變更登記其為上京有限公司（址設臺中縣太平市
    ○○路一六○號一樓）之名義負責人，再由李建德於如附表
    二所示之時間，虛開如附表二所示，上京有限公司無實際交
    易之統一發票計一百八十四張予如附表二所示順銊汽車有限
    公司等三十九家公司，金額合計為一億零五十九萬二千二百
    十五元，而幫助如附表二所示順銊汽車有限公司等三十九家
    公司逃漏營業稅計五百零二萬九千六百二十元；另於如附表
    二所示之時間，自如附表二所示之百唐行銷股份有限公司等
    七家公司分別取得如附表二所示無實際交易之統一發票共六
    十六張，金額合計為一億零一百五十七萬二千四百二十六元
    ，作為進項來源，而填製會計憑證記入帳冊，均足以生損害
    於稅捐稽徵機關對於稅捐稽徵管理之正確性。（三）於九十
    三年六月三十日，向經濟部中部辦公室申請設立登記其為尚
    同有限公司（址設臺中縣太平市○○路一六○號一樓）之名
    義負責人，再由李建德於如附表三所示之時間，虛開如附表
    三所示，尚同有限公司無實際交易之統一發票計九十一張予
    如附表三所示原鉦企業有限公司等十四家公司行號，金額合
    計為七千九百十六萬四千五百五十五元，而幫助如附表三所
    示原鉦企業有限公司等十四家公司行號逃漏營業稅計三百九
    十六萬七千二百三十四元；另於如附表三所示之時間，自如
    附表三所示之將貴有限公司取得如附表三所示無實際交易之
    統一發票共五張，金額合計為七千九百零三萬六百十八元，
    作為進項來源，而填製會計憑證記入帳冊，均足以生損害於
    稅捐稽徵機關對於稅捐稽徵管理之正確性。
三、處罰條文：商業會計法第七十一條第一款（修正前），稅捐
    稽徵法第四十三條第一項，刑法第十一條前段、第二條第一
    項、第二十八條、第三十一條第一項（修正前）、第五十六
    條（修正前）、第五十五條（修正前）、第四十一條第一項
    前段（修正前），罰金罰鍰提高標準條例第二條（修正前）
    ，現行法規所定貨幣單位折算新台幣條例第二條，中華民國
    九十六年罪犯減刑條例第二條第一項第三款、第七條、第九
    條。
四、協商判決除有刑事訴訟法第四百五十五條之四第一項第一款
    於本訊問程序終結前，被告撤銷協商合意或檢察官撤回協商
    聲請者；第二款被告協商之意思非出於自由意志者；第四款
    被告所犯之罪非第四百五十五條之二第一項所定得以聲請協
    商判決者；第六款被告有其他較重之裁判上一罪之犯罪事實
    者；第七款法院認應諭知免刑或免訴、不受理者情形之一，
    及違反同條第二項「法院應於協商合意範圍內為判決；法院
    為協商判決所科之刑，以宣告緩刑或二年以下有期徒刑、拘
    役或罰金為限」之規定者外，不得上訴。
五、如有上開可得上訴情形，得自收受宣示判決筆錄送達之日起
    十日內，向本院提出上訴書狀，上訴於第二審法院。
中    華    民    國    98    年    1     月    22    日
                       臺灣臺中地方法院刑事第五庭
                                 書記官  張孝妃
                                 法  官  朱光國
上正本證明與原本無異。
                                 書記官  張孝妃
中    華    民    國    98    年    1     月    22    日


司法院資訊處製作；財團法人民間司法改革基金會備份。
